臺灣桃園地方法院民事裁定　　　　　　　100年度破更字第1號
聲　請　人　飛蝦國際貿易有限公司
法定代理人　謝梅英
代　理　人　黃忠律師
上列聲請人聲請宣告破產事件，聲請人就本院前以100 年度破字
第8 號裁定不服，提起抗告，經台灣高等法院廢棄，發回重行裁
定，茲裁定如下：
    主    文
聲請駁回。
聲請程序費用新臺幣壹仟元由聲請人負擔。
    理    由
一、本件聲請意旨略以：聲請人因經營不善負債累累，無法清償
    債務，深恐負債越陷越深，債權人無法公平受償，依法聲請
    裁定宣告聲請人破產等語。
二、按雇主因歇業、清算或宣告破產本於勞動契約所積欠之工資
    未滿六個月部分有最優先受清償之權，勞動基準法第28條第
    1 項固有明文規定，但同條第3 項又規定雇主積欠之工資，
    經勞工請求未獲清償者，由積欠工資墊償基金墊償之，而依
    積欠工資墊償基金提繳及墊償管理辦法第9 條規定：勞工因
    雇主清算或經法院宣告破產，請求墊償積欠工資時，應檢附
    向清算人或破產管理人申報債權或向雇主請求未獲清償之有
    關證明文件等語，可知上開勞動基準法第28條第1 項所指雇
    主因歇業、清算（指公司法人而言）或宣告破產（指公司法
    人及自然人而言）本於勞動契約所積欠之工資未滿6 個月部
    分有最優先受清償之權，係指雇主為公司法人時，勞工應向
    清算人或破產管理人申報債權，而於該清算程序或破產程序
    中主張有最優先受清償之權而言。次按營業稅款、滯報金、
    怠報金、滯納金及利息等稅捐之徵收，優先於普通債權；在
    破產程序中先於他普通債權而受清償，此觀諸稅捐稽徵法第
    6 條第1 項、第49 條、加值型及非加值型營業稅法第57 條
    及破產法第112 條等規定甚明。而稅捐依法既應較普通債權
    優先受清償，債務人之資產如已不足清償所欠應優先清償之
    稅捐，而除稅捐外，同一優先順位又別無他債權人，應認無
    多數債權人存在，自無聲請破產之必要。否則，債務人之資
    產已不足清償應優先受償之稅捐，其他債權人更無受償可能
    ，倘予宣告破產，反而須優先支付破產財團之管理、分配所
    生之費用及破產管理人之報酬等財團費用，將使破產財團財
    產更形減少，徒使稅捐稽徵機關之稅捐優先債權減少分配或
    無從分配，顯與破產制度之本旨不合，尚難認有宣告破產之
    實益（最高法院98年度第4 次民事庭會議決議參照）。
三、經查：
  (一)聲請人主張聲請人積欠侯貫忠95年1 至3 月、宋能斌95年5
    至7 月之工資，各49,500元，並提出其二人寄發之存證信函
    2 紙為證（見本院破字卷第10、11頁）。惟依聲請人提供之
    工資所得表之記載（見本院破更字卷第18頁），宋能斌於95
    年5 至7 月均領得工資16,500元，雖聲請人之代理人當庭改
    稱聲請人係積欠宋能斌同年1 至3 月工資，然依上開工資所
    得表，宋能斌此3 月份亦各領取16,500元工資無訛，是聲請
    人所指積欠宋能斌工資一節即非可採，聲請人既未積欠宋能
    斌工資，竟持有宋能斌寄發催告給付工資之存證信函，該信
    函顯難認為真實。再對照聲請人所提出之侯貫忠、宋能斌存
    證信函，其寄件、日期地址相同、存證號碼為前後、甚且內
    容之繕打字體亦相同，堪認係出自1 人之製作，宋能斌之存
    證信函不實，已如前述，該人偽造宋能斌存證信函動機可議
    ，其製作之侯貫忠之存證信函，亦不能認為屬實。聲請人復
    未提出其他證據證明侯貫忠曾向聲請人申報債權，依前開說
    明，侯貫忠既未向聲請人申報債權，縱認聲請人確有積欠侯
    貫忠工資，仍不能認定此部分工資為勞動基準法第28條第1
    項之最優先受清償之債權。綜上，聲請人主張其積欠侯貫忠
    、宋能斌之工資，屬於勞動基準法第28條第1 項最優先應受
    償之債務云云，並非可採。
  (二)次查，依聲請人提出之財產狀況說明書及債權人清冊所示，
    聲請人主張其有資產現金30萬元，惟經本院電話通知代理人
    攜帶該30萬元到庭，代理人竟無故不到庭，聲請人是否確實
    具有該30萬元現金資產，已非無疑。又聲請人尚積欠財政部
    基隆關稅局關稅及營業稅本稅389,453 元，有該局滯欠案件
    清冊在卷可稽，縱認聲請人具有現金30萬元之資產，仍不足
    清償稅捐之優先債權，依前揭說明，如宣告聲請人破產無異
    徒增破產程序及費用之浪費，復無益於債權人，無法達成使
    多數債權人公平受償之機會，與破產制度之本旨不符，本件
    實無宣告破產之實益。故聲請人之破產聲請，為無理由，應
    予駁回。
四、爰裁定如主文。
中    華    民    國   100   年     10    月    31    日
                  民事第二庭    法  官  袁雪華
正本係照原本作成。
如對本裁定不服，應於裁定送達後10日內向本院提出抗告狀，並
應繳納抗告費新台幣1,000元。
中    華    民    國   100   年     10    月    31    日
                                書記官  劉霜潔